【裁判字號】    98,訴,901
【裁判日期】    980731
【裁判案由】    毒品危害防制條例
【裁判全文】
臺灣板橋地方法院刑事判決               98年度訴字第901號
公  訴  人  臺灣板橋地方法院檢察署檢察官
被      告  甲○○
上列被告因違反毒品危害防制條例案件，經檢察官提起公訴（98
年度毒偵字第542 號），本院依簡式審判程序審理後，判決如下
：
    主    文
甲○○施用第一級毒品，累犯，處有期徒刑柒月。
    事    實
一、甲○○前因施用毒品案件，經本院以93年度毒聲字第453 號
    裁定送觀察、勒戒後，因認有繼續施用毒品之傾向，由本院
    以93年度毒聲字第941 號裁定令入戒治處所施以強制戒治，
    嗣因認無繼續戒治之必要，於民國94年1 月14日執行完畢釋
    放出臺灣花蓮戒治所，並於94年2 月1 日由臺灣板橋地方法
    院檢察署檢察官以94年度戒毒偵字第52號為不起訴處分確定
    。其嗣因施用第一級毒品案件，復經本院以95年度訴字第14
    24號判決判處有期徒刑6 月確定，甫於96年3 月12日縮刑期
    滿執行完畢。
二、詎甲○○仍不知悔改，於前開強制戒治執行完畢釋放後5 年
    內，基於施用第一級毒品之犯意，於97年11月13日16時20分
    許（起訴書誤載為17時35分）為警採尿前回溯26小時內之某
    時許（不含為警查獲至採尿期間），在不詳地點，以針筒注
    射之方式，施用第一級毒品海洛因1 次。嗣於當日16時許，
    為警在臺北縣中和市○○路446 號前查獲甲○○，並經採集
    其尿液送鑑驗後，始悉上情。
三、案經臺北縣政府警察局中和分局移請臺灣板橋地方法院檢察
    署檢察官偵查後提起公訴。
    理    由
一、本案被告甲○○所犯係死刑、無期徒刑、最輕本刑為3 年以
    上有期徒刑以外之罪，其於準備程序中就被訴事實為有罪之
    陳述，經本院告知簡式審判程序之旨，並聽取公訴人、被告
    之意見後，經合議庭裁定由受命法官獨任進行簡式審判程序
    審理，合先敘明。
二、上揭犯罪事實，業據被告甲○○於本院準備程序中及審理時
    均坦承不諱，而其為警查獲後，經採集尿液送台灣檢驗科技
    股份有限公司囑託鑑定結果，確呈嗎啡陽性反應（按海洛因
    經施用進入人體後，係水解還原成嗎啡，再代謝排出體外，
    業據行政院衛生署藥物食品檢驗局以73藥檢壹字第030221號
    函文說明綦詳，而為本院辦理施用第一級毒品案件職務上所
    已知），有該公司97年12月15日濫用藥物檢驗報告1 份在卷
    可稽，足以佐證被告自白與事實相符，堪以採信。又按海洛
    因經注射或吸入人體後，約百分之八十於24小時內自尿中排
    出，一般而言，尿液中能否驗出嗎啡陽性反應與其投與量、
    投與途徑、採尿時間、個人體質及檢測方法之靈敏度有關，
    國外曾有文獻報導注射6 毫克之海洛因鹽酸鹽，其代謝物嗎
    啡之平均可檢出時限約為26小時，業經行政院衛生署藥物食
    品檢驗局81年9 月8 日藥檢壹字第8114885 號函述綦詳，亦
    為本院辦理施用第一級毒品案件職務上所已知，是本案被告
    施用海洛因之時點應為97年11月13日16時20分許為警採尿前
    回溯26小時內之某時許（不含為警查獲至採尿期間），亦可
    認定。再被告前因施用毒品案件，經本院以93年度毒聲字第
    453 號裁定送觀察、勒戒後，因認有繼續施用毒品之傾向，
    由本院以93年度毒聲字第941 號裁定令入戒治處所施以強制
    戒治，嗣因認無繼續戒治之必要，於94年1 月14日執行完畢
    釋放出臺灣花蓮戒治所，並於94年2 月1 日由臺灣板橋地方
    法院檢察署檢察官以94年度戒毒偵字第52號為不起訴處分確
    定等情，有臺灣高等法院被告前案紀錄表1 份附卷可稽，足
    徵被告係於強制戒治執行完畢釋放後5 年內，再為本案施用
    第一級毒品之事證明確，被告犯行洵堪認定。
三、核被告甲○○所為，係犯毒品危害防制條例第10條第1 項之
    施用第一級毒品罪。被告為施用海洛因而持有海洛因之低度
    行為，為其施用第一級毒品之高度行為所吸收，不另論罪。
    查被告前因施用第一級毒品案件，經本院以95年度訴字第14
    24號判決判處有期徒刑6 月確定，甫於96年3 月12日縮刑期
    滿執行完畢，有上開臺灣高等法院被告前案紀錄表附卷足徵
    ，其於有期徒刑執行完畢5 年內故意再犯本案有期徒刑以上
    之罪，依刑法第47條第1 項規定成立累犯，並應加重其刑。
    爰審酌被告不思尋求正當之身心發展，施用足以導致精神障
    礙、性格異常，甚至造成生命危險之海洛因，戕害一己之身
    心健康，對社會治安可能之危害程度非微，惟其於犯後尚知
    坦認犯行等一切情狀，量處如主文所示之刑，以資懲儆。
據上論斷，應依刑事訴訟法第273 條之1 第1 項、第299 條第1
項前段，毒品危害防制條例第10條第1 項，刑法第11條前段、第
47條第1 項，判決如主文。
本案經檢察官陳豐年到庭執行職務。
中    華    民    國    98    年     7    月    31    日
                  刑事第十八庭  法  官  張 兆 光
上列正本證明與原本無異。
如不服本判決，應於判決送達後10日內敘明上訴理由，向本院提
出上訴狀 (應附繕本) ，上訴於臺灣高等法院。其未敘述上訴理
由者，應於上訴期間屆滿後20日內向本院補提理由書「切勿逕送
上級法院」。
                                書記官  曹 秋 冬
中    華    民    國    98    年    7     月    31    日
附錄本案論罪科刑法條：
毒品危害防制條例第10條第1 項
施用第一級毒品者，處6 月以上5 年以下有期徒刑。


司法院資訊處製作；財團法人民間司法改革基金會備份。
